【裁判字號】    97,審易,961
【裁判日期】    970704
【裁判案由】    妨害婚姻
【裁判全文】
臺灣高雄地方法院刑事判決             97年度審易字第961號
公  訴  人  臺灣高雄地方法院檢察署檢察官
被      告  乙○○
上列被告因妨害婚姻案件，經檢察官聲請簡易判決處刑（97年度
偵字第7615號），本院認不宜以簡易判決處刑（97年審簡字第
1333號），改以通常程序審理，判決如下：
    主  文
乙○○犯相婚罪，處有期徒刑陸月。如易科罰金，以新臺幣壹仟
元折算壹日。
    事  實
一、緣乙○○與蔡明順於民國95年9 月間某日相識，相識時蔡明
    順竟隱瞞其係有配偶之人之事實，而自95年12月間某日起，
    與乙○○在高雄市○鎮區○○路355 號13樓之13及高雄縣鳳
    山市○○路○ 段537 號14樓之5 乙○○住處，多次發生性行
    為，乙○○並因此懷孕，懷孕3 、4 個月後，蔡明順即向乙
    ○○表明其係有配偶之人，乙○○於知情後，竟基於與有配
    偶之人相姦之故意，自96年4 月間某日起至同年8 月間某日
    止，接續在前述住處，與蔡明順多次發生性行為。嗣乙○○
    於同年10月20日在高雄醫學院附設中和紀念醫院產下A 子（
    年籍詳卷），並經蔡明順認領。而蔡明順之配偶甲○○直至
    96年12月6 日，至高雄縣鳳山市第一戶政事務所申請戶籍謄
    本時，始悉上情。
二、案經甲○○訴由臺灣高雄地方法院檢察署檢察官偵查起訴。
    理  由
一、證人蔡明順於檢察官偵訊時所為之陳述，依當時作成之狀況
    ，並無顯不可信之情況，依刑事訴訟法第159 條之1 第2項
    規定有證據能力，合先敘明。
二、訊據被告乙○○固坦承有自95年12月間某日起與蔡明順發生
    性行為，並於96年10月20日產下A 子之事實，然矢口否認有
    何妨害婚姻之犯行，辯稱：直至伊懷孕後3 、4 個月，蔡明
    順才說他已婚，自伊知悉後就沒有再與蔡明順發生性行為云
    云。然查上揭犯罪事實，業據證人蔡明順於檢察官偵訊時證
    稱：「後來被告說他懷孕了，等到被告3 、4 個月時，我向
    被告說我已結婚。」、「自從她懷孕後，我們發生次數就比
    較少，最後一次是在她分娩前約2 個月發生一次」等語明確
    （見他字卷第12頁）；而證人蔡明順於被告產子後，約2、3
    天，甚至每天都會去看被告，且除認領Ａ子外，並有給付撫
    養費給被告，此業據被告供陳在卷，並有戶籍謄本、蔡明順
    戶籍資料查詢結果及A 子戶籍資料查詢結果在卷可佐，堪認
    證人蔡明順於本案發生後對被告及Ａ子之照顧並沒有減少，
    且甚為關心，證人蔡明順當不可能故意虛偽陳述陷害被告，
    是證人之證詞堪信為真實。綜上所述，被告辯解不足採信，
    犯行已堪認定。
三、核被告所為，係犯刑法第239 條後段之相姦罪。被告與蔡明
    順先後數次之相姦行為，係於時間緊密相連之下所為之接續
    行為，各行為之獨立性極為薄弱，依一般社會健全觀念，在
    時間差距上，難以強行分開，在刑法評價上，以視為數個舉
    動之接續施行，為包括之一行為予以評價，故屬於接續犯，
    僅論以一罪。爰審酌被告所為違反一般社會之倫常觀念，有
    悖善良風俗，對告訴人造成之損害非輕，且犯後否認犯行，
    態度不佳，對於告訴提出之優惠條件亦不接受，難認其有悔
    意，爰依檢察官之請求，從重量處有期徒刑6 月，並諭知易
    科罰金之折算標準，以資懲儆。
據上論斷，應依刑事訴訟法第299 條第1 項前段、刑法第239 條
後段、第41條第1 項前段，判決如主文。
本案經檢察官鄭益雄到庭執行職務。
中    華    民    國    97    年    7     月    4     日
                  刑事第七庭    法  官  李淑惠
以上正本證明與原本無異。
如不服本判決，應於判決送達後10日內，向本院提出上訴狀。
                                書記官  王淑娟
中    華    民    國    97    年    7     月    4     日
中華民國刑法第239條
有配偶而與人通姦者，處 1 年以下有期徒刑。其相姦者亦同。


司法院資訊處製作；財團法人民間司法改革基金會備份。
